【裁判字號】    90,上更(一),47
【裁判日期】    900412
【裁判案由】    公共危險等
【裁判全文】
臺灣高等法院臺中分院刑事判決                    九十年度上更(一)字第四七號
    上  訴  人
    即  被  告  丙○○
    選任辯護人  謝文田
右上訴人因公共危險案件，不服臺灣南投地方法院八十七年度訴字第二六三號中華民
國八十七年八月二十五日第一審判決（起訴案號：臺灣南投地方法院檢察署八十七年
度偵字第二○九六號），提起上訴，本院判決後，經最高法院發回更審，本院判決如
左：
      主  文
原判決關於公共危險及定應執行刑部分均撤銷。
丙○○被訴公共危險部分，無罪。
      理  由
一、公訴意旨略以：丙○○於民國八十七年五月十七日下午六時許，酒後欲發洩情緒
    ，竟在南投縣竹山鎮○○里○○路○段二二○二巷二號其與家人共同住所，持家
    中之菜刀二把將其父乙○○等家人趕出門外，而以脅迫使人為無義務之事（強制
    罪部分，經原審法院判處有期徒刑四月，本院判決上訴駁回，不得上訴第三審，
    已經確定）；又將家中之瓦斯桶搬至客廳中，打開瓦斯桶開關欲炸燬現供人使用
    之住宅，隨因其父乙○○進入客廳急將瓦斯關上，因而未遂，因認丙○○涉有刑
    法第一百七十六條、第一百七十三條第三項、第一項之準放火未遂罪嫌。
二、本件公訴人認為被告涉有公共危險罪嫌，無非以上訴人即被告丙○○（以下稱被
    告）於警訊及偵查中之供述，及證人即其父乙○○於警訊時之指證為其論據。訊
    據上訴人即被告丙○○（以下稱被告）堅決否認有上開犯行，辯稱：我沒有自殺
    或燒燬房屋的意思，有拿菜刀要趕我父親出去，但是沒有傷害的意思。我拿瓦斯
    桶是要撞門的，因為我父親把門鎖起來。我趕我父親出去的時候，他從外面把門
    反鎖。瓦斯桶也是空的，所以沒有要燒燬的意思。我也沒有開瓦斯等語。證人即
    被告之父乙○○於本院證稱：當時我在樓上，被告要趕他妹妹和我一起出去，有
    拿菜刀趕我們出去，出去之後我就將外面的白鐵門反鎖，被告沒有辦法打開，被
    告就拿瓦斯桶撞門，我以為那個是有瓦斯的，就趕快開門，之後就趕快把瓦斯鎖
    起來。我看被告拿瓦斯桶的時候我就報警了，我是怕裡面還有瓦斯有危險，就趕
    快先報警。當時我在外面，樓梯口那裡有門，看得不是很清楚，只有看到他拿瓦
    斯桶，我進去的時候瓦斯桶沒有打開，他也沒有拿火柴、打火機、香煙等語。本
    案經本院前往現場履勘結果：現場房屋為透天式三樓建築，大門緊鄰巷道，無前
    院，後院為雜物堆、車庫、無法通行。大門有兩層，外層是不銹鋼，內層是硫化
    銅門，內層的小門上有硬物撞擊痕跡，高度為八十至一百一十公分之間，進大門
    為客廳，最後為廚房，客廳與廚房中間部位，擺放空瓦斯桶三個，據被害人乙○
    ○稱：大門外的不銹鋼門門所以更換過，原來是二段式安全鎖，從外鎖上後無法
    從內部開啟，經實地勘驗，現在不銹鋼門及硫化銅門均可從內部開啟出去，有本
    院勘驗筆錄及本院命被告照相之照片八張，附卷足憑。依前開勘驗情形可知，門
    上撞擊痕跡，與被告所述情形，尚屬吻合，且被告於原審初訊時即已供稱，我要
    拿瓦斯桶撞開門等語，前開痕跡應非臨訟杜撰，參以證人乙○○證稱，當時被告
    沒有拿火柴、打火機、香煙等情，可見被告並無放火之犯意，亦無著手放火之行
    為，其所辯自屬可採。此外又無任何積極證據足以證明被告有公共危險之犯行，
    自難以該罪相繩。原審未予詳查，僅依被告在警訊及偵查中之供述，及證人乙○
    ○在警訊之證述，遽予論罪科刑，尚有未合。被告上訴指摘原判決此部分不當，
    為有理由。本院認為不能證明被告犯罪，應由本院將此部分撤銷改判，依法諭知
    被告無罪之判決。
據上論結，應依刑事訴訟法第三百六十九條第一項前段、第三百六十四條、第三百零
一條第一項，判決如主文。
本案經檢察官甲○○到庭執行職務。
中      華      民      國      九十      年      四      月    十二    日
                                  臺灣高等法院臺中分院刑事第五庭
                                        審判長法  官  郭  同  奇
                                              法  官  胡  森  田
                                              法  官  姚  勳  昌
右正本證明與原本無異。
檢察官得上訴。
被告不得上訴。
如不服本判決應於收受送達後十日內向本院提出上訴書狀，其未述上訴之理由者並
得於提起上訴後十日內向本院補提理由書（均須按他造當事人之人數附繕本）。
                                              書記官  康  孝  慈
中      華      民      國      九十      年      四      月    十三    日
                                                                        Ｄ


司法院資訊處製作；財團法人民間司法改革基金會備份。
